【裁判字號】    92,台上,3089
【裁判日期】    920612
【裁判案由】    違反槍砲彈藥刀械管制條例
【裁判全文】
最高法院刑事判決                              九十二年度台上字第三０八九號
    上  訴  人  甲○○
                        （另案在台灣基隆戒治所戒治中）
右上訴人因違反槍砲彈藥刀械管制條例案件，不服台灣高等法院中華民國九十二年三
月十三日第二審判決（九十二年度上訴字第二六一號，起訴案號：台灣基隆地方法院
檢察署九十一年度偵字第二四０八、二七八五號），提起上訴，本院判決如左：
    主  文
原判決撤銷，發回台灣高等法院。
    理  由
本件原判決認定上訴人甲○○明知具有殺傷力之各式槍枝及子彈，非經主管機關許可
不得擅自寄藏。竟於民國九十一年五月間某日，在基隆市○○區○○街五十一巷九之
三號四樓住處，受高崇勝所託，收受可發射金屬或子彈，具有殺傷力之仿ＦＮ廠一九
一０型半自動手槍製造之金屬玩具手槍，換裝土造金屬槍管改造而成之改造手槍二支
；具有殺傷力玩具金屬外殼，加裝直徑八ＭＭ土造鉛質彈頭改造而成之改造子彈十四
顆、及上訴人向高崇勝借來（寄藏）防身用之巴西製制式九ＭＭ手槍一支。並自該日
起，基於寄藏之犯意，將上開二支改造手槍藏放於其基隆市○○區○○街五十一巷九
之三號四樓住處。旋與其女友李美蓮（通緝中）共同基於寄藏改造手槍、子彈之犯意
聯絡，由上訴人將其中一支改造手槍（含六顆子彈已上膛）交由李美蓮寄藏，李美蓮
將之放置在皮包中；另一支巴西製制式手槍則藏放在於住處附近之萬善祠左邊屋簷內
。嗣於九十一年六月二十六日十一時三十分許，經警於上址執行搜索時查獲，並扣得
前開改造手槍二支及子彈十四顆（鑑驗時試射五顆，驗餘九顆扣案）。復於同年七月
十八日（原判決誤載為七月八日）經警帶同上訴人至萬善祠取出其於九十一年五月間
向高崇勝借來（寄藏）防身用，而藏置該祠之巴西製制式九ＭＭ手槍一支等情。因而
撤銷第一審判決，改判論處上訴人未經許可寄藏手槍（累犯）罪刑。固非無見。
惟查，(一)、上訴人於警訊及偵查時供稱，伊係於八十八、九年間，受「國隆」之託，
寄藏該二支改造手槍及子彈（九十一年六月二十六日警訊筆錄及第四○八號偵查卷第
三十頁）；但於嗣後偵訊時，改稱係於九十一年六月中旬，由高崇勝拿來寄藏的（見
同上偵查卷第五十一頁背面）。前後供詞歧異，究竟何者與事實相符，原審並未詳細
調查審究及說明；逕認上訴人於「九十一年五月間」受高崇勝所託，寄藏該兩支改造
手槍，且所認定之犯罪時間亦與卷證資料不符。自有理由不備及理由矛盾之疏誤。(二)
、原判決認定上訴人於九十一年五月間向高崇勝借來巴西製九ＭＭ制式手槍一支作為
防身之用，此與前開上訴人所供寄藏改造手槍、子彈之犯罪時間不同，犯意有別；且
原判決亦未明上訴人係如何以一行為同時寄藏該二支改造手槍、子彈及一支制式手
槍之理由及所憑證據，乃其理由竟謂「被告以一行為，觸犯上開三罪名，為想像競合
犯，應從較重之槍砲彈藥刀械管制條例第七條第四項之未經許可，寄藏手槍罪處斷。
」（見原判決第七頁第一至三行）云云，顯屬理由矛盾。(三)、上訴人向高崇勝借用巴
西製制式手槍，作為防身之用一節，其犯罪行為僅係借來後持有該支手槍而已，並無
寄藏手槍之行為，應屬單純觸犯未經許可持有手槍罪責，原判決論處寄藏手槍罪，
自屬適用法則不當之違誤。(四)、上訴人於警訊供述，寄藏之兩支改造手槍，第一支與
十四發子彈係在床舖旁伊所有黑色皮包內起獲，第二支改造手槍係在李美蓮背包內起
出等情，李美蓮亦供陳如此（見九十一年六月二十六日上訴人及李美蓮之警訊筆錄）
。倘均無訛，則李美蓮僅與上訴人共同持有一支改造手槍，並未共同持有改造之子彈
。此與法律之適用攸關。乃原判決事實欄認定上訴人將一支改造手槍（含六顆子彈）
交由李美蓮寄藏在皮包中；其理由欄亦謂上訴人與李美蓮對在李美蓮背包內查獲寄藏
之改造手槍及子彈部分，為共同正犯云云，尚嫌失所依據，自屬可議。上訴人上訴意
旨，指摘原判決不當，非無理由，應認有撤銷發回更審之原因。
據上論結，應依刑事訴訟法第三百九十七條、第四百零一條，判決如主文。
中      華      民      國    九十二    年      六      月     十二     日
                              最高法院刑事第六庭
                                  審判長法官  吳  雄  銘
                                        法官  池  啟  明
                                        法官  石  木  欽
                                        法官  郭  毓  洲
                                        法官  吳  三  龍
      右正本證明與原本無異
                                              書  記  官
中      華      民      國    九十二    年      六      月     十六     日
                                                                        Ｂ


司法院資訊處製作；財團法人民間司法改革基金會備份。
